+--
title: "projetd'expertise"
date: "2 mars 2020"
output: github_document

df_print: paged
pdf_document: default
editor_options:
chunk_output_type: console
---

## Projet d'expertise MSS

Ce projet porte sur les donnees data_ulule_2019 et permette de suivre l’évolution des campagnes de financement participatif du site Ulule. Dans un premiere temps nous allons proceder aux  chargement de toutes les packages necessaire pour le traitement des donnes au sens tidyverse

```{r}
#setwd("C:/Users/gning/Documents/projet expertise")
library(readr)
library(dplyr)
library(ggplot2)
library(lubridate)
data<-read_csv2("data_ulule_2019.csv")
data


```



##	Exclure du périmétre les campagnes annulées
Apres cette operation on va se retrouver avec des donnees comportant uniquement les pays dont les compagnes ont bien lieu



```{r}

data<-data[data$is_cancelled==FALSE,]
data <- data[data$country %in% c("FR","BE","IT","CA","ES","CH","DE","GB"),]


data_3<-data %>% 
  select(c(3,7,14))
data_4 <-data[,-c(3,7,14)]

taux_change <- 0.9

n<-nrow(data_3)

for (i in 1:n) {

  if(data_3$currency[i] != "EUR")
  {
    data_3$amount_raised[i] <- data_3$amount_raised[i] * taux_change
    data_3$goal[i] <- data_3$goal[i] * taux_change
    data_3$currency[i] <- "EUR"
  }
  
}

tmp <- cbind(data_4,data_3)

#changer le format des dates
tmp$date_end<-as.POSIXct(tmp$date_end)
tmp$date_start<-as.POSIXct(tmp$date_start)
tmp<- tmp %>%filter(tmp$date_end < ymd("2018-12-31"))
tmp["annee"] = year(tmp$date_start)
tmp['count'] = 1 

count = tmp %>% 
  filter(!is.na(tmp$category))%>% 
group_by(`annee`, `category`) %>% 
  summarise(count=  sum(count))

prop = tmp %>% 
  filter(!is.na(tmp$category))%>% 
group_by(`annee`, `category`) %>% 
  summarise(prop=  sum(`goal_raised`)/sum(count))

moyenne = tmp %>% 
  filter(tmp$goal_raised=="TRUE" & !is.na(tmp$category))%>% 
group_by(`annee`, `category`) %>% 
  summarise(moyenne=mean(`amount_raised`, na.rm = TRUE))

data_final<-merge(prop,moyenne, by=c("annee","category"), all=TRUE)
data_final <- merge(data_final,count,by=c("annee","category"), all=TRUE)

```

```{r}
library(plotly)
data = data_final[data_final$category=="BD", ]
    plot_ly(data, x = ~annee, y = data[,"count"], type = 'scatter',  mode = 'lines')
```


```{r}
data = data_final[data_final$category=="Musique", ]
    plot_ly(data, x = ~annee, y = data[,"prop"], type = 'scatter',  mode = 'lines')
```
    
